臺灣板橋地方法院刑事判決　　　　　　　96年度易字第1111號
公　訴　人　臺灣板橋地方法院檢察署檢察官
被　　　告　丁○○
　　　　　　　　　　（另案於臺灣臺北監獄臺北分監執行中）
上列被告因竊盜案件，經檢察官提起公訴（九十六年度偵字第三
七一八號、第四三四三號），本院裁定進行簡式審判程序，判決
如下：
    主    文
丁○○竊盜，累犯，處有期徒刑月。又竊盜，累犯，處有期徒
刑肆月。又竊盜，累犯，處有期徒刑肆月。扣案之鑰匙壹支沒收
之。應執行有期徒刑拾月。扣案之鑰匙壹支沒收之。
    犯罪事實
一、丁○○前於民國九十三年間因違反毒品危害防制條例案件，
    經本院以九十三年度訴字第一九四二號判處有期徒刑八月確
    定；復於九十四年間因搶奪案件，經臺灣高等法院以九十三
    年度上訴字第三六四四號判處有期徒刑一年二月確定；丁○○犯上揭二罪所科刑罰，嗣經臺灣高等法院以九十四年度聲
    字第二八八號裁定應執行有期徒刑一年八月確定，乃於九十
    四年一月二十六日入監服刑，於九十五年二月二十二日縮短
    刑期執行完畢（據此，本案構成累犯）。詎猶不知悔改，竟
    意圖為自己不法之所有，分別基於竊盜之犯意，先後實施下
    列竊盜行為：
  (一)於九十五年七、八月間某日，在德春營造公司承包施作之臺
    北巿南港捷運站工地內，徒手竊取該工地主任丙○○所管領
    之電線一綑（約十五公尺）及裸銅線一袋（約五十公尺）。
  (二)又於九十五年十二月二十七日晚間十一時許，在臺北縣泰山
    鄉○○路三十一號全家便利商店前，見甲○○停放該處原懸
    掛號碼為ＳＨ二－八八七號車牌、引擎號碼為五ＦＨ－六０
    三一四九號之輕型機車鑰匙未取下，逕自發動電門而竊取之
    。得手後旋將該機車車牌棄置於不詳地點，並換掛其向友人
    黃玉郎借用之車牌號碼ＱＹ五－九九一號輕型機車車牌（其
    所涉侵占此機車暨車牌罪嫌部分，業經本院以九十六年易字
    第三二六號判處有期徒刑三月，如易科罰金，以新臺幣一千
    元折算一日在案），供己騎用。
  (三)復於九十六年一月二十四日上午七時許，在臺北縣泰山鄉○○路○段七號前，以自備鑰匙啟動乙○○停放該處之車牌號
    碼ＦＤ七－五一五號普通重型機車電門後竊取之，得手後供
    己作為代步工具使用。
  (四)嗣丁○○於九十六年一月三十一日下午三時許，騎乘其竊得
    之車牌號碼ＦＤ七－五一五號普通重型機車返家時，為警在
    其位於臺北縣泰山鄉○○路一八九號住處前查獲，並扣得其
    所有供行竊所用之鑰匙一支。又於九十六年二月十日下午四
    時許，騎乘其竊得且已換掛號碼為ＱＹ五－九九一號車牌之
    輕型機車返回上址住處時，為警當場查獲，並在該機車腳踏
    墊上起出其所竊之電線一綑（約十五公尺）及裸銅線一袋（
    約五十公尺），而得悉上情。
二、案經乙○○訴由臺北縣政府警察局新莊分局及丙○○、甲○○訴由臺北縣政府警察局淡水分局報請臺灣板橋地方法院檢
    察署檢察官偵查起訴，丁○○於本院準備程序中就被訴事實
    為有罪之陳述，經告知丁○○簡式審判程序之旨，並聽取當
    事人之意見後，本院裁定進行簡式審判程序。
    理    由
一、上揭犯罪事實，業據被告丁○○迭於警詢、偵查中及本院審
    理時自白不諱（見臺灣板橋地方法院檢察署九十六年度偵字
    第三七一八號偵查卷第六頁、同署九十六年度偵字第四三四
    三號偵查卷第八九頁至第九十頁、本院九十六年五月二十二
    日簡式審判筆錄），並經告訴人乙○○、丙○○、甲○○於
    警詢時指訴明確（見臺灣板橋地方法院檢察署九十六年度偵
    字第三七一八號偵查卷第十頁至第十一頁及同署九十六年度
    偵字第四三四三號偵查卷第十四頁至第十九頁），復據證人
    黃玉郎於警詢時證述屬實（臺灣板橋地方法院檢察署九十六
    年度偵字第四三四三號偵查卷第七五頁至第七七頁），且有
    贓物認領保管單四紙、車輛竊盜、車牌失竊資料個別查詢報
    表－查詢車輛認可資料、德春遭失竊物品清單及明細車輛竊
    盜－詳細畫面、車籍查詢－基本資料詳細畫面臺北縣政府警
    察局車輛失竊電腦輸入單一份、失竊財物暨竊案現場照片十
    三張附卷可稽（見臺灣板橋地方法院檢察署九十六年度偵字
    第三七一八號偵查卷第十八頁及第二二頁及同署九十六年度
    偵字第四三四三號偵查卷第二八頁至第三三頁、第四十頁至
    第四二頁、第四四頁至第四八頁、第七八頁），另有被告所
    有供竊取車牌號碼ＦＤ七－五一五號普通重型機車所用之鑰
    匙一支扣案可佐，足認被告自白確與事實相符。是本案事證
    明確，被告犯行堪以認定，應予依法論罪科刑。
二、查被告先徒手竊取臺北巿南港捷運站工地內之電線及裸銅線
    ，又趁告訴人甲○○所有之原懸掛號碼為ＳＨ二－八八七號
    車牌、引擎號碼為五ＦＨ－六０三一四九號輕型機車鑰匙未
    取下之際竊取該機車，再以自備鑰匙竊取告訴人洪清所有之
    車牌號碼ＦＤ七－五一五號普通重型機車供己騎用，核其所
    為，均係犯刑法第三百二十條第一項之普通竊盜罪。其先後
    三次竊盜行為，犯意各別，行為互殊，應予分論併罰。又被
    告前於九十三年間因違反毒品危害防制條例案件，經本院以
    九十三年度訴字第一九四二號判處有期徒刑八月確定；復於
    九十四年間因搶奪案件，經臺灣高等法院以九十三年度上訴
    字第三六四四號判處有期徒刑一年二月確定；被告犯上揭二
    罪所科刑罰，嗣經臺灣高等法院以九十四年度聲字第二八八
    號裁定應執行有期徒刑一年八月確定，乃於九十四年一月二
    十六日入監服刑，於九十五年二月二十二日縮短刑期執行徒
    刑完畢，有臺灣高等法院被告前案紀錄表一件在卷足憑，其
    於五年內故意再犯本案有期徒刑以上之罪，均構成累犯，應
    依刑法第四十七條第一項規定分別予以加重其刑。爰審酌被
    告之犯罪動機、目的、手段、所竊財物之價值以及犯罪後坦
    承犯行之態度等一切情狀，分別量處如主文所示之刑，並定
    應執行之刑，以資懲儆。
三、扣案之鑰匙一支，係被告所有供竊取車牌號碼ＦＤ七－五一
    五號普通重型機車所用之物，業據其陳明在卷（見臺灣板橋
    地方法院檢察署九十六年度偵字第三七一八號偵查卷第六頁
    ），應依刑法第三十八條第一項第二款規定宣告沒收之。
據上論斷，應依刑事訴訟法第二百七十三條之一第一項、第二百
九十九條第一項前段，刑法第三百二十條第一項、第四十七條第
一項、第三十八條第一項第二款、第五十一條第五款，刑法施行
法第一條之一第一項、第二項前段，判決如主文。
本案經檢察官張瑞娟到庭執行職務。
中　　華　　民　　國　　96　　年　　5 　　月　　31　　日
                  刑事第七庭  法　官  王　瑜　玲
如不服本判決，應於判決送達後10日內向本院提出上訴狀（應附
繕本），上訴於臺灣高等法院。
中　　華　　民　　國　　96　　年　　5 　　月　　31　　日
                              書記官  陳  香  君
附錄本案論罪科刑法條全文：
中華民國刑法第三二０條
（普通竊盜罪、竊佔罪）
意圖為自己或第三人不法之所有，而竊取他人之動產者，為竊盜
罪，處五年以下有期徒刑、拘役或五百元以下罰金。
意圖為自己或第三人不法之利益，而竊佔他人之不動產者，依前
項之規定處斷。
前二項之未遂犯罰之。
